【裁判字號】    90,上易,118
【裁判日期】    890523
【裁判案由】    賭博
【裁判全文】
臺灣高等法院臺中分院刑事判決                      九十年度上易字第一一八號
    上  訴  人
    即  被  告  甲○○
    選任辯護人  徐正安
    上  訴  人
    即  被  告  丁○
                丙○○
右上訴人即被告等因賭博案件，不服臺灣臺中地方法院八十九年度易字第一四一九號
，中華民國八十九年五月二十三日第一審判決（起訴案號：臺灣臺中地方法院檢察署
八十九年度偵字第五四五五號），提起上訴，本院判決如左：
      主  文
上訴駁回。
丁○、丙○○均緩刑貳年。
      事  實
一、甲○○與丁○、丙○○共同基於常業賭博之犯意，由甲○○自民國八十九年三月
    一日起，在臺中市○○街六十五號公眾得出入之場所經營「快樂城遊藝場」，以
    擺設電動賭博機具皇冠滿天星七台（含ＩＣ板七塊）、七靶射擊二十一台（含Ｉ
    Ｃ板二十一塊）、紅不讓超八電玩五台（含ＩＣ板五塊）、五ＰＫ四台（含ＩＣ
    板四塊），供不特定之人賭博財物。其賭博方式係採以新臺幣（下同）一百元可
    開二百分（一比二倍）或一百元可開一百分（一比一倍）之方式，賭客每次押注
    二十至八十分，若押中，可在該電動賭博機具內以預設之程式賠付若干倍數之分
    數，否則，所押分數則落入同一賭博機具之程式內，歸機具沒入，然後再以累計
    之積分兌換現金，或兌換寄分卡以便下次繼續賭玩，並藉此射倖之賭博方式，計
    算輸贏，而賴以維生。甲○○為分擔其勞務，自八十九年三月一日起，以月薪二
    萬餘元之代價，僱用有犯意聯絡之丙○○擔任該遊藝場主任，負責招呼客人、協
    助開分，並自同年三月十一日起，以月薪二萬元之代價，僱用丁○擔任該遊藝場
    之開分小姐，負責為賭客開分、洗分等工作，其等均藉此薪資所得維生。嗣於八
    十九年三月二十八日下午四時三十分許，適有賭客許志宏、吳振忠、李晴蓉（三
    人均經判處罪刑確定）在上開遊藝場以電動賭博機具賭博財物時，為警當場查獲
    ，並扣得甲○○所有之電動賭博機具皇冠滿天星七台（含ＩＣ板七塊）、七靶射
    擊二十一台（含ＩＣ板二十一塊）、紅不讓超八電玩五台（含ＩＣ板五塊）、五
    ＰＫ四台（含ＩＣ板四塊）、賭資一萬零七百元及其所有供賭博犯罪所用之寄分
    卡五十四張。
二、案經臺中市警察局第一分局報請臺灣臺中地方法院檢察署檢察官偵查起訴。
      理  由
一、訊據上訴人即被告甲○○固坦承為上開遊藝場之負責人，上訴人即被告丁○、丙○○坦承受雇於該遊藝場分別擔任開分、洗分及招呼客人、協助開分之工作，而
    許志宏、吳振忠、李晴蓉等人為警查獲時均在上開遊藝場玩電動機具之事實，惟
    均否認有賭博犯行，均辯稱：電玩機具不玩時僅可兌換寄分卡，嗣後拿寄分卡來
    玩，不可換現金云云。惟查，右揭犯罪事實，有電動賭博機具皇冠滿天星七台（
    含ＩＣ板七塊）、七靶射擊二十一台（含ＩＣ板二十一塊）、紅不讓超八電玩五
    台（含ＩＣ板五塊）、五ＰＫ四台（含ＩＣ板四塊）、賭資一萬零七百元及寄分
    卡五十四張扣案可資佐證。又本件之查獲，係由警員乙○○於八十九年三月二十
    八日下午二時許，經報准喬裝執行正心專案探訪，於當日下午二時三十分許進入
    上開遊藝場，以一千元向丁○開分二千分，並於同日下午四時三十分許以機具上
    存有之分數八千分向甲○○洗分，何某稱等一下，並自行前往二樓，約過二分鐘
    下樓，帶乙○○前往該店之門口，同時當場交乙○○四千元，因認該店內確有賭
    博情事，遂表明身分取締，有該警員乙○○之職務報告乙紙附於偵查卷可稽，並
    經乙○○於本院調查中結證甚詳；而被告甲○○於警訊時亦坦承：當客人有賭博
    輸贏，並向本店提出兌換新台幣要求時，本店會應客人要求，兌換其所贏或剩餘
    分數洗分後，兌換新台幣，八十九年三月二十八日十六時三十分，有兌換新台幣
    予乙○○，兌換四千元，那是他以電動機具賭博所贏財物，地點在本店門口等語
    （見偵查卷第二十二頁背面以下），復於原審及本院審理中對有兌換現金予警員
    乙○○之情亦供承不諱，是上開遊藝場確有供兌換現金之賭博犯行至明，被告等
    事後所辯，均係卸責之詞，顯不足採信。本件事證明確，被告等之犯行均堪認定
    。
二、按被告甲○○在上開「快樂城遊藝場」設置電動賭博機具供人賭博財物，並藉此
    營利為生；另被告丁○、丙○○分別受僱從事為賭客開分、洗分或招呼客人、協
    助開分等工作，均已參與賭博構成要件之行為，核其三人所為，均係犯刑法第二
    百六十七條之常業賭博罪。公訴人認被告丙○○係犯行法第三十條、第二百六十
    七條之幫助常業賭博罪，容有誤會。又被告甲○○、丁○、丙○○間就上開犯行
    ，互有犯意聯絡及行為分擔，均為共同正犯。原審法院因認被告等罪證明確，適
    用刑法第二十八條、第二百六十七條、第二百六十六條第二項、第四十一條、第
    三十八條第一項第二款，及罰金罰鍰提高標準條例第一條前段、第二條。並審酌
    被告甲○○經營遊藝場擺設賭博性電動玩具多達三十七台，敗壞社會風氣；被告
    丁○、丙○○僅係受僱，犯罪惡性較輕，其受僱之時間非長，分別量處被告甲○○有期徒刑六月，被告丁○及丙○○各有期徒刑三月，並諭知易科罰金之折算標
    準。復以扣案之電動賭博機具皇冠滿天星七台（含ＩＣ板七塊）、七靶射擊二十
    一台（含ＩＣ板二十一塊）、紅不讓超八電玩五台（含ＩＣ板五塊）、五ＰＫ四
    台（含ＩＣ板四塊）係當場賭博之器具，賭資一萬零七百元係在兌換籌碼處之財
    物，均依刑法第二百六十六條第二項規定併予宣告沒收；至寄分卡五十四張係被
    告甲○○所有，且係供賭博所用之物，爰依刑法第三十八條第一項第二款之規定
    宣告沒收。其認事用法並無違誤，量刑亦堪稱允當，被告等上訴意旨仍執陳詞，
    否認犯行，指摘原判決不當，並無理由，應予駁回。又查被告丁○、丙○○前均
    未曾受有期徒刑以上刑之宣告，有卷附臺灣高等法院被告全國前案紀錄表可查，
    彼等經此偵審教訓，應知警惕諒無再犯之虞，本院認所宣告之刑，以暫不執行為
    適當，併諭知各緩刑二年，以勵自新。
據上論斷，應依刑事訴訟法第三百六十八條，刑法第七十四條第一款，判決如主文。
本案經檢察官戊○○到庭執行職務。
中      華      民      國      九十     年       三      月     八     日
                                  臺灣高等法院臺中分院刑事第六庭
                                        審判長法  官  李  文  雄
                                              法  官  龔  永  昆
                                              法  官  邱  顯  祥
右正本證明與原本無異。
不得上訴。
                              書記官  籃  營  昌
中      華      民      國      九十     年       三      月     九     日
                                                                        Ｉ


司法院資訊處製作；財團法人民間司法改革基金會備份。
